【裁判字號】    97,裁,969
【裁判日期】    970131
【裁判案由】    所得稅法
【裁判全文】
最  高  行  政  法  院  裁  定
                                     97年度裁字第00969號
上  訴  人  甲○○
訴訟代理人  乙○○
被 上訴 人  財政部臺北市國稅局
代  表  人  凌忠嫄
上列當事人間所得稅法事件，上訴人不服中華民國96年2月27日
臺北高等行政法院95年度簡字第270號判決，提起上訴，本院裁
定如下：
    主  文
上訴駁回。
上訴審訴訟費用由上訴人負擔。
    理  由
一、按「對於適用簡易程序之裁判提起上訴或抗告，須經最高行
    政法院之許可。前項許可，以訴訟事件所涉及之法律見解具
    有原則性者為限。」行政訴訟法第235條定有明文。所謂訴
    訟事件所涉及之法律見解具有原則性，係指該事件所涉及之
    法律問題意義重大，而有加以闡釋之必要情形而言，如對於
    行政命令是否牴觸法律所為之判斷，或就同類事件所表示之
    法律見解與其他高等行政法院所表示之見解互相牴觸，有由
    本院統一法律上意見或確認其意見之必要情形屬之。
二、上訴意旨略謂：(一)、內政部民國93年3月5日台內人字第0930
    069134號函僅敘及內政部空中勤務總隊係由內政部消防署空
    中消防隊籌備處等機關之機隊人員移撥整併，尚無原判決所
    稱「內政部消防署空中消防隊籌備處自93年3月10日核准裁
    撤、變更」等文字。(二)、有關行政機關，是否僅以中央法規
    標準法第5條第3款設置之行政機關為限，或可包括其他尚非
    依組織法律設立之行政機關，法務部業於（90）年法律字第
    009007號函釋持否定見解，認為不包括其他尚非依組織法律
    設立之行政機關，行政院研究發展考核委員會95年9月27 日
    會綜字第0950019052號書函顯有誤解，不足憑採。就算「內
    政部消防署空中消防隊籌備處」依據「內政部消防署空中消
    防隊籌備處暫行組織規程」設立，故為「行政機關」，則「
    內政部消防署空中消防隊籌備處暫行組織規程」係於95年5
    月8日以台內人字第0950072151號令廢止，而內政部空中勤
    務總隊組織法前奉總統94年6月22日華總一義字第094000919
    61號令公布，並經行政院94年11月15日院授研綜字第094002
    16542號令發布自中華民國94年11月9日施行。換言之，內政
    部空中勤務總隊成立在前，內政部消防署空中消防隊籌備處
    裁撤在後，原判決忽略於此，遂認「內政部消防署空中消防
    隊籌備處」為「行政機關」，並自93年3月10日核准裁撤、
    變更為內政部空中勤務總隊，明顯違背經驗法則及論理法則
    。(三)、上訴人向原審起訴時，即於95年11月7日提出函請法
    務部釋示有關「內政部消防署空中消防隊籌備處，組織屬性
    之函文，以證明系爭「內政部消防署空中消防隊籌備處」組
    織屬性應為內部臨時編組單位，尚非依法設置之行政機關，
    惟原判決卻隻字未提不予採納之理由，有判決不備理由之違
    法等語。
三、經核本件上訴人前開所指各節，係指摘原審判決違背經驗法
    則、論理法則及判決不備理由，並無所涉及之法律見解，具
    有原則性之重要情事。上訴人提起上訴，不合首揭規定，不
    應許可，其上訴難謂合法，應予駁回。
四、依行政訴訟法第249條第1項前段、第104條、民事訴訟法第
    95條、第78條，裁定如主文。
中    華    民    國    97    年    1     月    31    日
                    最高行政法院第四庭
                        審判長法官  鍾  耀  光
                              法官  姜  仁  脩
                              法官  王  德  麟
                              法官  黃  清  光
                              法官  吳  慧  娟
以  上  正  本  證  明  與  原  本  無  異
中    華    民    國    97    年    2     月    1     日
                              書記官  黃  淑  櫻


司法院資訊處製作；財團法人民間司法改革基金會備份。
